# 请问这项政府补助现在需要确认吗？

提问人：天府黑莓 时间：2016-09-21 14:09:36
请教各位：公司本年初申请了政府政策的运营补贴款，现已下文获准给予补贴，文件写明了每年最高补偿金额，附带的条件是要每年年终经测评后再根据实际情况给予补贴，补贴不超过最高补偿金额，现在年中报告是否要确认应收的 6 个月补贴款？现补贴款还未支付。

回答人：chenyiwei
取决于是否满足“金额能够可靠计量且能够合理保证可收到该项补助款”的条件。类似问题在本版面上讨论较多，即如何细化这些条件在实务中的运用，你可以自己搜索一下。